臺灣彰化地方法院刑事判決　　　　　　　　　　　　九十一年度交訴字第一二八號
　　公　訴　人　臺灣彰化地方法院檢察署檢察官
　　被　　　告　丙○○
　　選任辯護人　黃秀蘭律師
右列被告因過失致死等案件，經檢察官提起公訴（九十一年度偵字第五九五七號、第
五九九六號，本院判決如左：
    主  文
丙○○服用酒類，不能安全駕駛動力交通工具而駕駛，處有期徒刑參月；又因過失致
人於死，處有期徒刑捌月；又駕駛動力交通工具肇事，致人死傷而逃逸，處有期徒刑
壹年。應執行有期徒刑壹年捌月。緩刑伍年。
    事  實
一、丙○○於民國九十一年八月六日凌晨，在南投縣名間鄉松柏嶺友人住處飲用三瓶
    啤酒後，明知服用酒類後其酒精濃度過量已不得駕車，仍於同日一時許，駕駛車
    號碼Ｍ八－四三八０號自用小貨車外出，欲前往彰化縣田中鎮購買宵夜，嗣於同
    日一時三十分許，行經彰化縣田中鎮○○里○○路○段一三二號時，本應注意汽
    車行駛時，駕駛人應注意車前狀況，並隨時採取必要之安全施，且依當時情形，
    天氣雖雨、且無光線照明、路面濕潤、然路面無障礙物、無缺陷、視距良好，並
    無不能注意之情形，竟疏未注意車前狀況，並作隨時停車之準備，而撞及徒步行
    經該處之周大科，致其倒地受有頭部外傷，併顱內出血，於送醫途中死亡。又丙
    ○○於駕車肇事，致人死傷後，本應留在現場協助救助傷患或採取其他必要措施
    ，並向警察機關報告，不得駛離，竟為圖卸責，乃駕車加速駛離現場而逃逸，待
    返回松柏嶺住處後，發現車輛受損嚴重，始前往警局投案，經警對其施以酒精濃
    度測試，測得其呼氣酒精濃度高達零點六八ＭＧ／Ｌ，超過標準值之零點五五Ｍ
    Ｇ／Ｌ。
二、案經丙○○於偵辦犯罪之員警尚不知犯罪事實及犯罪人前自首，並由彰化縣警察
    局田中分局報請台灣彰化地方法院檢察署檢察官相驗後，主動偵查起訴。
    理  由
一、右開犯罪事實，業據被告丙○○分別於警訊及偵審中坦承不諱，核與被害人之輔
    導員乙○○、甲○○指述情節相符，並有現場圖、道路交通事故調查報告表乙紙
    、現場及車損照片二十八幀等在卷可資佐證。且被害人周大科係因本件車禍致頭
    部外傷，併顱內出血而死亡，業經臺灣彰化地方法院檢察署檢察官督同檢驗員相
    驗明確，有相驗屍體證明書、驗斷書及勘驗筆錄等在卷可憑。
二、按汽車行駛時，駕駛人應注意車前狀況及兩車併行之間隔，並隨時採取必要之安
    全措施；又汽車駕駛人飲酒後，其吐氣所含酒精成份超過０．二五ｍｇ＼Ｌ以上
    者，不得駕車，道路交通安全規則第九十四條第三項、第一百十四條第二款分別
    定有明文。被告考領有駕照，對上開規則應知之甚詳，且有遵守之義務。又查肇
    事當時天氣雖雨、且無光線照明、路面濕潤、然路面無障礙物、無缺陷、視距良
    好，有道路交通事故調查報告表附卷可憑，依當時情形被告並無不能注意之情形
    ，竟疏未注意車前狀況，並作隨時採取必要之安全措施及停車之準備，致撞及被
    害人，使被害人受有頭部外傷，併顱內出血而死亡，其有過失甚明，被害人因本
    件車禍死亡，與被告之過失行為間顯有相當因果關係。又本件被告於肇事逃逸後
    二小時二十分始自行至警局自首，並經警測試其吐氣所含酒精成份仍高達每公升
    ０．六八毫克，此有吐氣酒精測試值一件在卷可稽，且其對肇事之情並無法明確
    陳述，顯見被告已達不能安全駕駛動力交通工具之程度。綜上所述，被告之自白
    顯與事實相符，本件事證已臻明確，被告犯行均堪認定。
三、核被告所為，係犯刑法第二百七十六條第一項之過失致人於死罪、第一百八十五
    條之三服用酒類，不能安全駕駛動力交通工具而駕駛罪、第一百八十五條之四駕
    駛動力交通工具肇事，致人死傷而逃逸罪。被告酒醉駕車肇事，因而致人於死，
    就其所犯過失致人於死罪部分，應依道路交通管理處罰條例第八十六條第一項之
    規定，加重其刑。被告所犯前開三罪，犯意各別，犯罪構成要件不同，應予分論
    併罰。又被告於偵查犯罪之員警知悉犯罪事實及犯罪行為人前自首，有南投縣警
    察局南投分局赤水分駐所受理各類案件紀錄表及偵訊筆錄在可按。其自首而受裁
    判，應依刑法第六十二條前段之規定減輕其刑。爰審酌被告過失程度之輕重，被
    告係酒後肇事，且於肇事後逃逸，惟肇事後被告對被害人已為民事賠償，業據被
    害人之輔導員甲○○到庭陳述明確，及犯後坦承犯行，態度良好等一切情狀，分
    別量處如主文所示之刑，並定其應執行之刑，以示懲處。又被告前未曾受有期徒
    刑以上刑之宣告，有臺灣高等法院被告全國前案記錄表及台灣彰化地方法院檢察
    署刑案查註紀錄表在卷可稽，其經此教訓，當知謹慎而無再犯之虞，本院認本判
    決所宣告之刑，以暫不執行為適當，併予宣告緩刑五年，以勵自新。
據上論斷，應依刑事訴訟法第二百九十九條第一項前段，刑法第一百八十五條之三、
第一百八十五條之四、第二百七十六條第一項、第六十二條、第五十一條第五款、第
七十四條第一款，道路交通管理處罰條例第八十六條第一項，罰金罰鍰提高標準條例
第一條前段，判決如主文。
本件經檢察官陳信宏到庭執行職務。
中　　華　　民　　國　　九十一　　年　　　十一　　　月　　　　十九　　　日
                                    臺灣彰化地方法院交通法庭
                                        法　　　官
右正本證明與原本無異。
如不服本判決應於判決送達後十日內向本院提出上訴狀(須附繕本)。
告訴人或被害人對於判決如有不服具備理由請求檢察官上訴者，其上訴期間之計算係
以檢察官收受判決正本之日期為準。
                                        法院書記官
中　　華　　民　　國　　八十一　　年　　　　　　　月　　　　　　　　　日
刑法第二百七十六條
因過失致人於死者，處二年以下有期徒刑、拘役或二千元以下罰金。
從事業務之人，因業務上之過失犯前項之罪者，處五年以下有期徒刑或拘役，得併科
三千元以下罰金。
